JOSÉ GARCÍA VILLALÓN

Ingeniero de Robótica, Percepción e IA

📞 +34 630525227 👊 garciavillalonjose@gmail.com 🕜 <u>LinkedIn</u> 🕜 <u>GitHub</u>

Sevilla

RESUMEN

Ingeniero con formación en Ingeniería Electrónica, Robótica y Mecatrónica, con experiencia en proyectos punteros en innovación en neurociencias y tecnologías aeroespaciales. Mi perfil se distingue por una visión integral, una alta capacidad analítica y un gran compromiso con el desarrollo de soluciones que integren tecnología de vanguardia. Además, estoy familiarizado con el trabajo en equipo y siento un gran interés por la inteligencia artificial y la robótica, lo que me permite impulsar proyectos colaborativos y multidisciplinarios.

EXPERIENCIA

Ingeniero de Percepción e IA

11/2024 - Presente

Centro Avanzado de Tecnologías Aerospaciales (CATEC)

Sevilla

• Implementaciones de ROS2 (C++/Python) en UAVs.

Ingeniero investigador en Neurociencias

10/2023 - 09/2024

Brain-Machine Interface Systems Lab - UMH

Fiche

- Participación en el proyecto ReGait "Desarrollo de una interfaz neural-máquina auto-calibrada para control en bucle cerrado de exoesqueletos de miembro inferior"
- Integración de la interfaz cerebro-máquina en un sistema de neurorehabilitación, mediante uso de técnicas avanzadas de procesamiento de señales y redes neuronales.

PROYECTOS

Trabajo de Fin de Máster

2023

 "Evaluación del análisis de señales EEG para detectar trastornos del espectro autista" [Desarrollo en Python - ML].

Trabajo de Fin de Grado

2022

 "Localización multisensor de robots aéreos para misiones de inspección en entornos sin GNSS" [Desarrollo en MATLAB / ROS-Python].



EDUCACIÓN

Máster Universitario en Robótica

Universidad Miguel Hernández de Elche

10/2022 - 09/2023

- Premio Extraordinario de Máster Universitario 22-23

Nota media Exp. | **9.4** / 10.0

Grado en Ingeniería Electrónica, Robótica y Mecatrónica

Universidad de Sevilla

09/2018 - 12/2022

 Mención en Robótica y Automatización

Nota media Exp. **7.4** / 10.0

HABILIDADES

MATLAB / Simulink · C / C++ ·

Python · ROS / ROS2 · GAZEBO ·

VHDL · ACL · R · PLC · GIT · Arduino ·

Raspberry Pi \cdot FPGA \cdot AutoCAD \cdot

FreeCAD · Blender · CoppeliaSim ·

LabVIEW · LTSpice ·

Machine Learning · Deep Learning ·

CUDA · NVIDIA Jetson · YOLO · Torch ·

TensorFlow · Keras

IDIOMAS

Inglés B1 Intermedio

••••